【裁判字號】    97,上更(一),199
【裁判日期】    970703
【裁判案由】    毒品危害防制條例
【裁判全文】
臺灣高等法院刑事判決              97年度上更(一)字第199號
上  訴  人
即  被  告  乙○○
選任辯護人  謝生富律師
上列上訴人因違反毒品危害防制條例案件，不服台灣板橋地方法
院96年度訴字第919號，中華民國96年9月19日第一審判決（起訴
案號：台灣板橋地方法院檢察署95年度偵字第26443號、 95年度
偵字第28661號 ），提起上訴，經判決後，由最高法院發回更審
，本院判決如下：
    主  文
原判決關於乙○○有罪部分撤銷。
乙○○販賣第一級毒品，累犯，處有期徒刑拾陸年；扣案如附表
一編號1、2所示毒品沒收銷燬之；如附表二編號3至5所示之物均
沒收。又販賣第一級毒品，累犯，處有期徒刑拾陸年陸月；扣案
如附表二編號 1所示之毒品沒收銷燬之；如附表二編號2至7所示
之物均沒收。應執行有期徒刑貳拾陸年，扣案如附表一編號1、2
，附表二編號 1所示之毒品均沒收銷燬之；如附表一編號3至5，
附表二編號2至7所示之物均沒收。
    事  實
一、乙○○素行不良，有妨害家庭，違反麻醉藥品管理條例、竊
    盜、違反毒品危害防制條例等多次犯罪科刑及執行紀錄。其
    中於民國87年間，因竊盜案件經台灣板橋地方法院判處有期
    徒刑 5月；又於88年間，因違反毒品危害防制條例案件，經
    本院判處有期徒刑 5年10月，兩案嗣經本院裁定定應執行刑
    為有期徒刑6年1月，於93年7月1日縮刑期滿執行完畢，仍不
    知悔悟。
二、乙○○復基於營利之犯意，分別為下列之販賣第一級毒品海
    洛因、第二級毒品甲基安非他命之行為：
  (一)95年11月 7日，在台北縣新莊市○○路某處，向姓名年籍不
    詳、綽號「阿國」之成年男子，以第一級毒品海洛因每兩新
    台幣（下同）20萬元之代價，第二級毒品甲基安非他命每兩
    5 萬元之代價，販入第一級毒品海洛因及第二級毒品甲基安
    非他命。惟尚未及售出，即經警於95年11月9日下午5時30分
    許，持台灣板橋地方法院法官簽發之搜索票，至其台北縣五
    股鄉○○路 ○段601巷3號之住處搜索，在其隨身背包內查獲
    海洛因14包、甲基安非他命8包及分裝毒品所用電子秤1個扣
    案（毒品種類、重量、純度、外包裝等，均詳如附表一所示
    ）。
  (二)乙○○經警解送至台灣板橋地方法院檢察署，檢察官諭令具
    保而釋放後，竟不知警惕，又基於營利之意圖，於95年12月
    5日晚上8時許，在台北縣中和市○○路某處，向姓名年籍不
    詳、綽號「阿忠」之成年男子，以 8錢15萬元之代價，販入
    第一級毒品海洛因，尚未及售出之際，即經警於95年12月 6
    日下午 5時30分許，持台灣板橋地方法院法官簽發之搜索票
    ，至其台北縣泰山鄉○○路○段507之3號5樓住處搜索，查獲
    海洛因21包、分裝毒品所用之電子秤1個、塑膠分裝鏟4支、
    分裝夾鍊袋20個、海洛因純度參雜葡萄糖比例公式表影本 1
    張，預備再度販入海洛因之現金30萬元等物（毒品種類、重
    量、純度、外包裝等，詳如附表二所示）。
二、案經台北市政府警察局刑事警察大隊移請台灣板橋地方法院
    檢察署檢察官偵查起訴。
    理   由
一、證據能力部分：
（一）扣案之海洛因、甲基安非他命，經送請法務部調查局、內
      政部警政署刑事警察局鑑定，該國家鑑定單位所出具之鑑
      定書3紙 (見偵字第26443號卷〈以下簡稱偵查一卷〉第46
      頁、第77頁、及偵字第28661號卷〈 以下簡稱偵查二卷 〉
      第109頁），性質上為公務員（ 即法務部調查局鑑定人員
      、內政部警政署刑事警察局鑑定人員）於職務上製作之證
      明文書，復無刑事訴訟法第159條之 4第1款所定顯有不可
      信之情況，且無證據證明係公務員違背法定程序所取得，
      依法應有證據能力。
（二）監聽譯文之證據能力：
      警方對被告乙○○所使用之0000000000、0000000000號行
      動電話實施監聽、錄音，業經臺灣桃園地方法院檢察署檢
      察官依行為時通訊保障及監察法核發通訊監察書，被告乙○○核准監察期間自95年 9月18日上午10時起至同年10月
      16日上午10時止、同年10月16日上午10時起至同年11月14
      日上午10時止、同年11月14日上午10時起至同年12月13日
      上午10時止，有台灣桃園地方法院檢察署95年 9月19日95
      年桃檢惟勤聲監（續）字第001077號通訊監察書、95年10
      月13日95年桃檢惟勤聲監（續）字第001196號通訊監察書
      及95年11月14日桃檢惟勤聲監（續）字第001325號通訊監
      察書在卷足憑。依通訊監察書所實施之監聽、錄音自屬合
      法。又監聽錄得之錄音，係憑機械力照錄，未經人為操作
      ，復未伴有個人主觀意見在內，應有證據能力。而將監聽
      之內容製作成譯文（ 見偵字第26443號卷第87頁至第88頁
      、第91頁至第93頁、第96頁至第106頁、第111頁至第114
      頁），乃將具有證據能力之監聽錄得之錄音具體為文字紀
      錄，屬由公務員本於職務製作之紀錄文書，觀諸譯文所載
      亦無顯有不可信之情況，依刑事訴訟法第159條之4第 1款
      ，亦得為證據。有關簡訊部分，則係機械自動紀錄監聽者
      之簡訊文字紀錄，由電信公司自動提供，並非員警所製作
      ，從而簡訊部分亦有證據能力。
（三）證人呂家榮、王美云於偵查中向檢察官所為之陳述，有證
      據能力：
      刑事訴訟法第159條之1第 2項規定：被告以外之人於偵查
      中向檢察官所為之陳述，除顯有不可信之情況者外，得為
      證據。證人呂家榮、王美云於偵查中向檢察官之陳述，復
      經具結保障其陳述真實，並無任何顯有不可信之情狀。且
      被告於審判中均不爭執其證據能力，自有證據能力。
二、實體部分：
（一）訊據被告乙○○矢口否認有販賣第一級、第二級毒品之犯
      行，辯稱：兩次為警查扣之毒品海洛因、甲基安非他命均
      係供自己施用而購買，因吸食量大，每天吸食海洛因約要
      4公克、安非他命2公克，購買的數量多，價格會比較便宜
      ，所以一次買比較多。又海洛因純度參雜葡萄糖比例公式
      表是案外人甲○○所有，供施用海洛因時摻入葡萄糖比例
      用的；電子秤則是怕在買賣時被賣家以多報少，所以隨身
      攜帶電子磅量秤毒品，且第一次查獲之電子秤是案外人丙○○所有；分裝鏟是裝香菸用的，分裝袋是之前留下來的
      ，為方便裝香菸，並無販賣毒品云云。
（二）然查：
    1.被告於95年11月9日及95年12月6日，先後為警二次持法官
      簽發之搜索票，查獲有白粉14包、21包（ 如附表一編號1
      、3 ，附表二編號1、2所示），經送鑑定結果，均含第一
      級毒品海洛因成分，其中 14包合計淨重33.81公克、純度
      67.56％，空包裝重3.79公克；另21包合計淨重32.38公克
      、純度 66.85％，空包裝重6.67公克，有法務部調查局於
      95年12月15日調科字第09523046830號鑑定書、同局96年1
      月8日調科壹字第09623001800號鑑定書附卷可稽（見偵查
      一卷第46頁，偵查卷二第109頁 ）。又被告第一次為警查
      獲扣案之白色結晶 8包（如附表一編號2、4所示），經送
      鑑定結果，確含第二級毒品甲基安非他命成分，驗餘合計
      淨重66.77公克，包裝袋重約 3.43公克，有內政部警政署
      刑事警察局95年11月30日刑鑑字第0950169309號鑑定書在
      卷可參（見偵查一卷第77頁）。被告於警詢、偵、審中，
      始終坦承確於上開時地以20萬元、5萬元、15萬元向「 阿
      國」、「阿忠」者，買入第一級毒品海洛因，第二級毒品
      安非他命，其自白經勾稽查獲扣案之毒品及鑑定結果，確
      與事實相符。
    2.本件警方依台灣桃園地方法院檢察署檢察官所核發之通訊
      監察書，對被告之使用0000000000號監聽，其中被告（即
      A）與案外人（即B，使用0000000000號）之監聽譯文：（
      95年12月7日23點4分）B：你另一隻手機怎關機？A：我昨
      天出事情。B：你是怎樣？ A：我昨天才交保的啊。……A
      ：我的錢30幾萬，還有海洛因 1兩多也被扣了……，出事
      情啊，這次能交保算是不錯了，還有監聽譯文，誰打給我
      都有錄音。B：是喔。A：還好下線被抓到了（意指鄭怡萍
      ）還有幫我套（說謊之意），我才有辦法交保的。 B：有
      抓到下線（毒品下線）？ A：有啊，先抓下線才去抓我的
      啊，下線說有跟我買啊，但是我都沒有賣他啊，這樣我才
      可以保啊。……我準備30萬要跟他（按毒品上游）拿的啊
      ，本來要跟他拿5個（5兩）的，結果損失50至60萬，欠人
      20至30萬，我完蛋了。……硬的（安毒）你又不是不知道
      沒有什麼賺頭。B：沒賺頭就守一點啦（見偵查一卷第103
      頁）。由以上通話內容，可證明被告進出毒品之脈絡，尚
      有上線、下線；且買賣金額動輒數十萬元，其購買毒品顯
      非單純僅自己少量施用而已。再者，依上開監聽譯文，被
      告亦曾對案外人提及其已準備30萬元要再購買毒品，於95
      年12月6日第二次遭查獲時，果有超過30萬之現金（計359
      ,000 元 ），與其電話中所述相符，且被告亦於電話中自
      承「硬的」（即甲基安非他命）較無利潤，足可證明被告
      係意圖營利而販入毒品。
    3.被告第一次遭查獲之第一級毒品海洛因14包、第二級毒品
      甲基安非他命 8包；第二次遭查獲之第一級毒品海洛因21
      包，數量甚多，而海洛因之白色粉末與甲基安非他命之白
      色結晶，二者極易受潮變質，保存不易。且海洛因之使用
      劑量為每4小時施用5至10毫克，即每日約30至60毫克，最
      低致死劑量為 200毫克、甲基安非他命之使用劑量為每天
      口服2.5至25毫克，最低致死劑量為1克等情，此有法務部
      調查局93年11月函覆本院醫學文獻，海洛因、安非他命施
      用量之函文可稽（見司法院94年12月編印法官辦理刑事案
      件參考手冊(一)毒品危害防制條例部分第 296頁，影本附本
      院上更(一)卷第109頁、第110頁），此並為一般審判實務所
      習知之濫用毒品常識。是被告取得大量之毒品，顯非一己
      短期內所能施用完畢，其持有之量遠超過一般吸食者所可
      能持有之數量至明。又被告所辯稱其每日須吸食 4公克海
      洛因、 2公克安非他命，遠大於施用者每日海洛因及甲基
      安非他命之最低致死量200毫克、 1公克之20倍及2倍；況
      有海洛因成癮者，其施用海洛因之方式為靜脈、皮下注射
      或是鼻吸等直接之方式，加速身體之吸收而在最快之時間
      產生藥效，始足以滿足成癮者之需求。反觀被告辯稱其施
      用海洛因之方式係將海洛因捲入香煙等間接方式加以施用
      ，其藥效之反應時間自然較長，且香煙之體積不大，是否
      得捲入 200毫克之粉末亦非無疑。再者，海洛因、甲基安
      非他命屬價值、買賣風險均高之毒品，一旦成功販入不僅
      須妥善保存，且有謹慎藏匿之必要，否則一經查獲必身繫
      囹圄失去自由，且最重可判處死刑。被告若打算長期供己
      施用，何以未有妥適之保存，卻為警於95年11月 9日持法
      官搜索票搜索時，於被告隨身黑色背包查獲大量海洛因及
      甲基安非他命，並有分裝用之電子秤；於95年12月 6日遭
      查獲時，又有分裝用之電子秤、分裝夾鏈袋、分裝鏟。被
      告所販入之海洛因已遠超過一般施用者之合理持有海洛因
      之數量，且如單純供己施用又未為周密保存及藏匿。尤以
      被告所查獲之大量毒品、海洛因純度高達67.56％、66.85
      ％，而其又被查獲海洛因純度參雜葡萄糖比例公式表影本
      ，依該比例公式記載海洛因與葡萄糖摻雜比例有最低可接
      受、很好、OK、最佳等不同配方，且所謂「最低可接受」
      ，顯非自己施用，而係販予他人，不致因海洛因含量太低
      而引起糾葛。被告大量販入高純度海洛因，又有公式表可
      調配不同之純度，且備有分裝工具，明確係供販賣所用。
      又海洛因及甲基安非他命為政府相關治安機關查緝甚嚴之
      毒品，取得不易且違法，因而價格高昂，則被告持有上開
      價、量俱高之毒品，若謂無營利售賣之意圖，顯與經驗法
      則不符。
    4.海洛因、甲基安非他命屬於毒品危害防制條例第2條第2項
      所規定之毒品，買賣風險高，因此價格亦高。被告於偵查
      中自承案發時並無工作，亦無收入來源，對購買毒品所需
      之金錢，先後有不同之陳述，或謂其父親死亡時留下來的
      金錢而存放在其弟呂家榮戶頭約200萬元，向呂家榮拿 30
      萬元買毒品；又改稱係跟其母借錢；又改稱係偷自其母的
      錢；再改稱到處跟別人借錢或稱向房東王美云借錢云云。
      然證人其弟呂家榮於偵查中具結證稱：其父遺產被告僅可
      分得1百多萬元，已給被告等語。與被告所稱200萬元，拿
      30萬元完全不符（見偵查二卷第71頁、第79頁）。另證人
      王美云於偵查中具結證稱：從未借錢給被告，被告尚欠其
      押金20萬元等語（見偵查二卷第89頁）。參以被告供述其
      到處借錢，積欠債務，要賣車還錢（見偵查二卷第12頁）
      。其又欠房東押金，經濟狀況極為拮据，如非販賣圖得鉅
      額利益，如何能購買大量毒品，被告以鉅款多次販入毒品
      ，絕非單純供己施用，而有販賣圖利之意思。
    5.被告前後兩次為警查獲，各查扣電子秤 1個，第二次更查
      扣分裝夾鏈袋20個、塑膠分裝鏟 4支、海洛因純度參雜葡
      萄糖比例公式表影本 1張，而此等物品，均係一般販毒者
      用以秤重、參雜葡萄糖稀釋分裝毒品以提高重量獲取重利
      ，買賣交易毒品所必備。況且徵諸一般經驗，吸毒或販毒
      者均知悉買賣毒品查緝甚嚴，為免犯行曝光，無不機警行
      事，以免被旁人發現或遭警查獲，皆儘量於公眾出入較複
      雜之場所以障眼法掩蔽方式或找隱蔽處所秘密迅速進行，
      豈有招搖地攜帶電子秤於向人購買毒品時當場過秤之理？
      其所辯難謂與常情相合，要無足取。而扣案之電子秤係秤
      量精細物品所用之精密工具，被告前後兩次即分別購入高
      達20萬元、15萬元之大量毒品海洛因及以 5萬元購買毒品
      甲基安非他命，是該電子秤應係供分裝秤量所用。被告辯
      稱該海洛因純度參雜葡萄糖比例公式表 1張非其所有，為
      案外人甲○○所有，且遭查獲之第二次海洛因純度亦與上
      開比例公式表所載並不符合，並聲請將該比例公式表上之
      筆跡送鑑定云云，然該比例公式表為影印本，經本院勘驗
      記明於審判筆錄。而證人甲○○稱：該表為其影印給被告
      （見本院97年 6月13日審判筆錄）。則該公式表影本經他
      人影印送予被告自屬被告所有。該公式表內容為何人所有
      或書寫，無礙該比例公式表影本歸屬於被告之認定，被告
      聲請將該比例公式表上之筆跡送鑑定，核無必要，應予駁
      回。又被告辯稱遭查獲之海洛因純度與比例公式表所載不
      符云云。然該比例公式表係用以參考用，海洛因參雜葡萄
      糖之比例，尚需就所販入之純度，以及購買者之資力作調
      整，且本件海洛因純度甚高，被告尚未及摻雜，即為警查
      獲，被告所辯，亦難據以為有利之認定。況依監聽期間之
      監聽譯文所載，可知被告時與他人於電話中討論毒品價格
      與毒品參雜葡萄糖比例之關係，諸如2萬6的差不多參雜（
      葡萄糖）成1比2，2萬3的1比1.5等語（見95偵字第26443
      號卷第99頁），是該比例公式表自可作為被告犯行之佐證
      。又95 年11月9日為警查獲之電子秤1個，被告稱係案外
      人丙○○所有，證人丙○○亦附合其詞，稱為其所有，帶
      至被告住處所遺留云云。但本院先訊問丙○○，其電子秤
      特徵，供稱為黑色。而本件扣案之電子秤有2個，1個為95
      年11月9日第一次查獲之銀灰色電子秤，另1個為95年12月
      6 日第二次查獲之藍色電子秤，經本院於審判期日勘驗屬
      實，記明筆錄。本院再提示丙○○辨認，指稱其所有遺留
      者為藍色之電子秤（見本院97年 6月13日審判筆錄）。不
      單與其供述係黑色電子秤不符，更非96年11月 9日查獲之
      銀灰色電子秤。足證其所證，為迴護被告之虛偽陳述。被
      告所辯為95年11月 9日第一次查獲之銀灰色電子秤非其所
      有，為丙○○所有，為不實之詞。該電子秤既在被告隨身
      背包查獲，依公示之外觀，自屬其所有。該證物自可作被
      告販賣毒品之證據。
    6.至監聽被告電話，有提及販毒下線鄭怡萍者，而鄭怡萍於
      警詢時供稱：95年 9月間，曾向「阿華」者購買毒品約五
      次，每次約1千元至2千元不等；復又改稱沒有成功交易過
      ，因為他都推託云云。於檢察官偵訊時證述其每次向被告
      買，被告都推託等語。查鄭怡萍前後供述雖可懷疑被告早
      已長期販賣毒品，未被查獲。但依證據所顯示，鄭怡萍供
      述向「阿華」者買「毒品」，所述究竟是何種毒品，是否
      交易成功，地點何處，尚語焉不詳。且購入時間在95年9
      月間，與本件檢察官起訴被告95年11月間販賣毒品應無關
      聯。尚不能證明被告本案販入毒品後，有販賣毒品給鄭怡
      萍。且檢察官亦未起訴此部分犯行，此部分不在審判之範
      圍，其陳述證據能力等，亦無庸論述，惟因卷內有此資料
      ，攸關被告是否賣出，併此說明。
    7.綜上所述，被告所辯，顯係卸飾之詞，不足採信，其罪證
      已臻明確，犯行洵堪認定，應予依法論科。
（三）查海洛因、甲基安非他命分別係毒品危害防制條例第 2條
      第2項第1款、第 2款所稱之第一級、第二級毒品。又販賣
      毒品罪，並不以販入後復行賣出為必要，只須以營利為目
      的，將毒品販入或賣出，有一於此，其犯罪即告成立，此
      與意圖販賣而非法持有毒品罪，乃指意圖販賣而販入以外
      之原因而持有，嗣持有後始意圖販賣者，迥然不同（最高
      法院91年度台上字第2048號判決意旨參照）。被告以營利
      為目的，向綽號「阿國」之人販入第一級毒品海洛因及第
      二級毒品甲基安非他命，向綽號「阿忠」之人販入第一級
      毒品海洛因。核被告第一次販入海洛因及甲基安非他命犯
      行，係犯毒品危害防制條例第4條第1項販賣第一級毒品罪
      及同條例第4條第2項之販賣第二級毒品罪，第二次販入海
      洛因所為，係犯毒品危害防制條例第4條第1項販入第一級
      毒品罪。被告販入後非法持有海洛因、甲基安非他命之低
      度行為，為販賣之高度行為所吸收，不另論罪。被告就第
      一次所犯販賣第一級毒品罪與販賣第二級毒品罪間，係一
      販賣行為而觸犯兩罪名，係想像競合犯，應依刑法第55條
      規定，從一重之販賣第一級毒品罪處斷。被告先後兩次販
      賣第一級毒品罪，犯意各別，行為互殊，時地亦異，各具
      獨立性，應予分論併罰。公訴意旨認被告涉犯毒品危害防
      制條例第5條第1項及第 2項之意圖販賣而持有第一級、第
      二級毒品，尚有未洽，惟因基本社會事實同一，起訴法條
      應予變更。被告於87年間，因犯竊盜案件經台灣板橋地方
      法院判處有期徒刑 5月；88年間又因違反毒品危害防制條
      例案件，經本院判處有期徒刑 5年10月，兩案嗣經本院裁
      定定應執行刑為有期徒刑6年1月，於93年7月1日縮刑期滿
      執行完畢。有本院被告前案紀錄表在卷可按，其於有期徒
      刑執行完畢後五年以內故意再犯本案之罪，係屬累犯，應
      依刑法第47條第 1項之規定加重其刑，其中法定刑為死刑
      、無期徒刑部分，依法不得加重。又被告被查獲之毒品海
      洛因數量雖不少，惟販入海洛因後，未及售出而實際獲利
      之前，即為警查獲，尚未對社會大眾之身體健康造成重大
      影響，本院認科以最低度刑仍嫌過重，犯罪之情狀尚可憫
      恕，爰依刑法第59條規定，酌減其刑。
三、撤銷改判及量刑之理由：
    原判決對被告為有罪科刑之判決，固非無見。惟查：(一)被告
    係意圖營利而販入毒品，應係成立毒品危害防制條例第 4條
    第1項、第2項之販賣第一級、第二級毒品罪，原審認被告所
    為，係犯毒品危害防制條例第5條第 1項、第2項之意圖販賣
    而持有第一級、第二級毒品罪，尚有未合。(二)依原審之事實
    所載，被告第一次販入毒品時無販賣之意思，買入後，改變
    為有圖利販賣之意思，則被告既已有圖利販賣之意思，何以
    於第二次買入時，如何又沒有販賣圖利之意思，買入後，再
    改變有販賣圖利之意思，此與論理法則、經驗法則，也有不
    合。(三)被告於95年12月6日遭查獲之甲基安非他命1包（驗餘
    淨重0.90公克），係供自己施用（詳後理由四所述），原審
    亦誤為被告係犯毒品危害防制條例第5條第2項之意圖販賣而
    持有第二級毒品罪，亦有未洽。(四)原判決事實認被告以5 萬
    元買入甲基安非他命，理由又認定以10萬元買入甲基安非他
    命（見原判決第2頁第3行至第6行，第6頁第9行 ），相互矛
    盾。(五)被告第二次為警查獲之30萬元，為供預備犯罪所用之
    物，原審也漏未沒收，均有不當，而無可維持。被告上訴意
    旨，仍執前詞，否認犯罪，雖無理由，然原判決既有可議，
    自應由本院將原判決撤銷改判。爰審酌被告正值壯年，不以
    正當職業謀生，而販賣毒品牟利之犯罪動機、目的、且所販
    入扣案之海洛因之數量甚鉅，將可能嚴重危害國民身心健康
    等造成之損害，其明知此為法所嚴禁，仍一再為之，且備妥
    鉅款，準備再三度販賣；其第一次查獲，再為販賣，第二次
    查獲之刑，自應重於第一次之刑。惟販入海洛因後，未及售
    出實際獲利前，即為警查獲，尚未對社會大眾之身體健康造
    成重大影響，暨其品行、素行、犯後態度等一切情狀，分別
    量處如主文第二項所示之刑，並定其應執行之刑，以示懲儆
    。扣案如附表一編號1、2、附表二編號 1所示之物，分屬第
    一級毒品海洛因、第二級毒品甲基安非他命，不問屬於犯人
    與否，應依毒品危害防制條例第18條第 1項前段之規定，宣
    告沒收銷燬之。如附表一編號3、4、5，附表編號 2至6所示
    之物，均係被告所有，且供販賣毒品所用之物，應依毒品危
    害防制條例第19條第 1項規定，併予宣告沒收。附表2編號7
    所示之現金30萬元，為被告為犯罪販賣毒品所預備之物，且
    屬被告所有，應依刑法第38條第1項第2款規定沒收。至於被
    告為警查獲時另扣得如附表二編號8、9所示之物，核與本案
    販賣毒品犯罪事實無關，又非違禁物，不予宣告沒收，附此
    敘明。
四、公訴意旨另以：被告乙○○基於意圖販賣而持有第二級毒品
    之犯意，於95年12月5日晚上8時許，在臺北縣中和市○○路
    某處，以不詳代價，向真實姓名年籍不詳、綽號「阿忠」之
    成年男子，販入第二級毒品安非他命1包（ 應係甲基安非他
    命之誤，驗餘淨重0.90公克），於尚未及售出之際，即經警
    於95年12月6日下午5時30分許持搜索票，在其台北縣泰山鄉
    ○○路○段507之3號5樓住處執行搜索而查獲，並扣得未及售
    出之甲基安非他命 1包，因認被告另涉犯毒品危害防制條例
    第5條第2項之意圖販賣而持有第二級毒品罪。惟查：被告經
    警查獲後，將其尿液檢體送台灣尖端先進生技醫藥股份有限
    公司檢驗結果，甲基安非他命濃度呈陽性反應，有該公司作
    成之濫用藥物檢驗報告附卷可參。是被告有施用甲基安非他
    命之犯行。又扣案之第二級毒品甲基安非他命 1包驗餘僅淨
    重0.90公克，數量甚微，參酌被告有施用第二級毒品甲基安
    非他命之犯罪科刑紀錄，被告辯稱該扣案之甲基安非他命 1
    包係供己施用等語，尚屬可採。是被告此部分所為，並不構
    成毒品危害防制條例第5條第2項之意圖販賣而持有第二級毒
    品罪，因公訴人認此部分與前開第二次犯罪所構成之販賣第
    一級毒品罪間，有想像競合之裁判上一罪關係，依法無庸另
    為無罪之諭知。
五、據上論斷，應依刑事訴訟法第369條第 1項前段、第364條、
    第300條、第299條第1項前段，毒品危害防制條例第 4條第1
    項、第 2項、第18條第1項前段、第19條第1項，刑法第11條
    前段、第55條、第59條、第47條第1項、第38條第1項第 2款
    、第51條第5款，判決如主文。
本案經檢察官田炳麟到庭執行職務
中    華    民    國    97    年    7     月    3     日
                  刑事第十七庭  審判長法  官  趙功恆
                                      法  官  高明哲
                                      法  官  陳世宗
以上正本證明與原本無異。
如不服本判決，應於收受送達後十日內向本院提出上訴書狀，其
未敘述上訴之理由者並得於提起上訴後十日內向本院補提理由書
（均須按他造當事人之人數附繕本）。
                                      書記官  張美華
中    華    民    國    97    年    7     月    3     日
附錄本案論罪科刑法條全文：
毒品危害防制條例第4條第1項第2項
製造、運輸、販賣第一級毒品者，處死刑或無期徒刑；處無期徒
刑者，得併科新臺幣 1 千萬元以下罰金。
製造、運輸、販賣第二級毒品者，處無期徒刑或 7 年以上有期徒
刑，得併科新臺幣 7 百萬元以下罰金。
附表一：95年11月9日第一次查獲
┌──┬──────┬───────────┬─────┬────────┐
│編號│名稱        │數量                  │應處理情形│備考            │
│    │            │                      │          │                │
├──┼──────┼───────────┼─────┼────────┤
│1   │海洛因      │14包（合計淨重33.81 公│沒收銷燬  │查獲之第一級毒品│
│    │            │克，純度67.56％，純質 │          │                │
│    │            │淨重22.84公克）       │          │                │
├──┼──────┼───────────┼─────┼────────┤
│2   │甲基安非他命│8 包（驗餘淨重合計66.7│沒收銷燬  │1.查獲之第二級毒│
│    │            │7）                   │          │  品。          │
│    │            │                      │          │2.原淨重67.9公克│
│    │            │                      │          │  ，取0.13公克鑑│
│    │            │                      │          │  定用罄。      │
├──┼──────┼───────────┼─────┼────────┤
│3   │盛裝編號1 海│14個（重3.79公克）    │沒收      │供販賣第一級毒品│
│    │洛因之外包裝│                      │          │所用之物        │
│    │袋          │                      │          │                │
├──┼──────┼───────────┼─────┼────────┤
│4   │盛裝編號2 甲│8個（重約3.43公克）   │沒收      │供販賣第二級毒品│
│    │基安非他命之│                      │          │所用之物        │
│    │外包裝袋    │                      │          │                │
├──┼──────┼───────────┼─────┼────────┤
│5   │銀灰色電子秤│1個                   │沒收      │供販賣第一級毒品│
│    │            │                      │          │、第二級毒品所用│
│    │            │                      │          │之物            │
└──┴──────┴───────────┴─────┴────────┘
附表二：95年12月6日第二次查獲
┌──┬──────┬───────────┬─────┬────────┐
│編號│名稱        │數量                  │應處理情形│備考            │
├──┼──────┼───────────┼─────┼────────┤
│1   │海洛因      │21包（合計淨重32.38 公│沒收銷燬  │查獲之第一級毒品│
│    │            │克，純度66.85％，純質 │          │                │
│    │            │淨重21.65公克）       │          │                │
├──┼──────┼───────────┼─────┼────────┤
│2   │盛裝編號1海 │21個（重6.67公克）    │沒收      │供販賣第一級毒品│
│    │洛因之外包裝│                      │          │所用之物        │
│    │袋          │                      │          │                │
├──┼──────┼───────────┼─────┼────────┤
│3   │藍色電子秤  │1個                   │沒收      │供販賣第一級毒品│
│    │            │                      │          │所用之物        │
├──┼──────┼───────────┼─────┼────────┤
│4   │分裝夾鏈袋  │20個                  │沒收      │供販賣第一級毒品│
│    │            │                      │          │所用之物        │
├──┼──────┼───────────┼─────┼────────┤
│5   │塑膠分裝鏟  │4 支                  │沒收      │供販賣第一級毒品│
│    │            │                      │          │所用之物        │
├──┼──────┼───────────┼─────┼────────┤
│6   │海洛因純度摻│1 張                  │沒收      │供販賣第一級毒品│
│    │雜葡萄糖比例│                      │          │所用之物        │
│    │公式表影本  │                      │          │                │
├──┼──────┼───────────┼─────┼────────┤
│7   │現金新台幣  │359,000元             │30萬元沒收│1.其中30萬元，係│
│    │            │                      │。        │  供販賣第一級毒│
│    │            │                      │          │  品海洛因所預備│
│    │            │                      │          │  之物。        │
│    │            │                      │          │2.其餘59,000元，│
│    │            │                      │          │  無證據證明與本│
│    │            │                      │          │  案犯罪事實有關│
│    │            │                      │          │  ，且非違禁物，│
│    │            │                      │          │  故不為沒收之宣│
│    │            │                      │          │  告。          │
├──┼──────┼───────────┼─────┼────────┤
│8   │手機        │1支（MOTOROLA廠牌，含 │不宣告沒收│無證據證明與本案│
│    │            │0000000000號SIM卡1張）│          │犯罪事實有關，且│
│    │            │                      │          │非違禁物，故不為│
│    │            │                      │          │沒收之宣告。    │
│    │            │                      │          │                │
├──┼──────┼───────────┼─────┼────────┤
│9   │吸食器      │1 組                  │不宣告沒收│無證據證明與本案│
│    │            │                      │          │犯罪事實有關，且│
│    │            │                      │          │非違禁物，故不為│
│    │            │                      │          │沒收之宣告。    │
└──┴──────┴───────────┴─────┴────────┘


司法院資訊處製作；財團法人民間司法改革基金會備份。
